臺灣臺南地方法院民事裁定
110年度聲字第32號
聲  請  人  劉嘉貞  

相  對  人  高淑英  


上列當事人間聲請停止執行事件，本院裁定如下： 
    主  文
聲請駁回。
聲請程序費用由聲請人負擔。 
    理  由
一、本件聲請意旨略以：兩造間之拍賣抵押物事件，業經本院10
    9年度訴字第2088號審理在案，若聲請人之財產遭拍賣，其
    將有難以回復之損害，聲請人願提供擔保，聲請停止本院民
    事執行處109年度司執字第91213、91279號拍賣抵押物強制
    執行事件（下稱系爭執行事件）之強制執行程序等語。
二、按強制執行程序開始後，除法律另有規定外，不停止執行；
    有回復原狀之聲請，或提起再審或異議之訴，或對於和解為
    繼續審判之請求，或提起宣告調解無效之訴、撤銷調解之訴
    ，或對於許可強制執行之裁定提起抗告時，法院因必要情形
    或依聲請定相當並確實之擔保，得為停止強制執行之裁定，
    強制執行法第18條定有明文。次按抵押權人聲請拍賣擔保物
    事件，關係人主張抵押權擔保之債權不存在而提起確認之訴
    者，法院得依該關係人之聲請，許其提供相當並確實之擔保
    ，停止強制執行，此觀非訟事件法第74條之1準用第195條之
    規定自明（最高法院105年度台抗字第145號裁定參照）。準
    此，法院依上開規定，因必要情形或依聲請定相當並確實之
    擔保以裁定停止強制執行，應以聲請人有提起上開各類型之
    訴訟、聲請、請求或抗告事件為前提要件。
三、經查，本院109年度訴字第2088號請求返還借款事件（下稱
    系爭返還借款事件），原告係高淑英（即本件之相對人），
    聲請人為該案之被告，相對人於該案請求聲請人及第三人魏
    進賜、陳麗琴共同給付新臺幣200萬元及其利息。且聲請人
    之系爭返還借款事件訴訟代理人於110年1月27日言詞辯論期
    日當庭陳稱：「系爭執行事件跟本件請求債權沒有關係，因
    為數額不一樣，跟切結書所稱被告陳麗琴要提供的不動產，
    標的亦不相同，所以跟本案沒有關聯性。」等情，業經本院
    依職權調閱該案卷宗核閱無誤（參該卷宗第15、16、19、83
    -84頁）。足認聲請人於本件民事聲請停止強制執行狀所主
    張之系爭返還借款事件，並非其所提起之訴訟，且系爭返還
    借款事件與系爭執行事件並無關聯。準此，聲請人既未依強
    制執行法第18條第2項規定「聲請回復原狀，或提起再審或
    異議之訴，或對於和解為繼續審判之請求，或提起宣告調解
    無效之訴、撤銷調解之訴，或對於許可強制執行之裁定提起
    抗告」，亦無非訟事件法第74條之1規定「提起確認抵押債
    權不存在或塗銷抵押權登記訴訟」之情形，揆諸上開說明，
    堪認聲請人聲請裁定停止系爭執行事件之強制執行程序，與
    強制執行法第18條第2項、非訟事件法第74條之1規定不符，
    應予駁回。
四、依強制執行法第30條之1，民事訴訟法第95條、第78條，裁
    定如主文。 
中　　華　　民　　國　　110 　年　　2 　　月　　19　　日
                  民事第五庭  法  官  陳尹捷
以上正本證明與原本無異。
如不服本裁定，應於裁定送達後10日內，以書狀向本院提出抗告
，並繳納抗告費新臺幣1,000元。
中　　華　　民　　國　　110 　年　　2 　　月　　19　　日
                              書記官  曾美滋